【裁判字號】    97,易,1195
【裁判日期】    970408
【裁判案由】    贓物等
【裁判全文】
臺灣臺中地方法院刑事判決              97年度易字第1195號
公  訴  人  臺灣臺中地方法院檢察署檢察官
被      告  丁○○
                    （另案於臺灣臺中監獄臺中分監執行）
            己○○
                    （西區戶政事務所）
                    （另案於臺灣臺中監獄臺中分監執行）
上  一  人
指定辯護人  本院公設辯護人  丙○○
被      告  戊○○
上列被告等因贓物等案件，經檢察官提起公訴（九十六年度偵字
第一○六九八號）後，當庭言詞聲請改依協商程序而為判決，本
院合議庭裁定由受命法官獨任依認罪協商程序判決如下：
    主    文
丁○○搬運贓物，累犯，處有期徒刑肆月，如易科罰金，以新臺
幣壹仟元折算壹日，減為有期徒刑貳月，如易科罰金，以新臺幣
壹仟元折算壹日；又竊盜，累犯，處有期徒刑參月，如易科罰金
，以新臺幣壹仟元折算壹日，減為有期徒刑壹月拾伍日，如易科
罰金，以新臺幣壹仟元折算壹日。應執行有期徒刑參月，如易科
罰金，以新臺幣壹仟元折算壹日。
己○○竊盜，累犯，處有期徒刑參月，如易科罰金，以新臺幣壹
仟元折算壹日，減為有期徒刑壹月拾伍日，如易科罰金，以新臺
幣壹仟元折算壹日；又竊盜，累犯，處有期徒刑參月，如易科罰
金，以新臺幣壹仟元折算壹日，減為有期徒刑壹月拾伍日，如易
科罰金，以新臺幣壹仟元折算壹日；又竊盜，累犯，處有期徒刑
參月，如易科罰金，以新臺幣壹仟元折算壹日，減為有期徒刑壹
月拾伍日，如易科罰金，以新臺幣壹仟元折算壹日；又竊盜，累
犯，處有期徒刑參月，如易科罰金，以新臺幣壹仟元折算壹日，
減為有期徒刑壹月拾伍日，如易科罰金，以新臺幣壹仟元折算壹
日；又竊盜，累犯，處有期徒刑參月，如易科罰金，以新臺幣壹
仟元折算壹日，減為有期徒刑壹月拾伍日，如易科罰金，以新臺
幣壹仟元折算壹日；又竊盜，累犯，處有期徒刑參月，如易科罰
金，以銀元參佰元即新臺幣玖佰元折算壹日，減為有期徒刑壹月
拾伍日，如易科罰金，以銀元參佰元即新臺幣玖佰元折算壹日。
應執行有期徒刑捌月，如易科罰金，以銀元參佰元即新臺幣玖佰
元折算壹日。
戊○○故買贓物，處拘役貳拾日，如易科罰金，以新臺幣壹仟元
折算壹日，減為拘役拾日，如易科罰金，以新臺幣壹仟元折算壹
日；又故買贓物，處拘役貳拾日，如易科罰金，以新臺幣壹仟元
折算壹日，減為拘役拾日，如易科罰金，以新臺幣壹仟元折算壹
日；又故買贓物，處拘役貳拾日，如易科罰金，以新臺幣壹仟元
折算壹日，減為拘役拾日，如易科罰金，以新臺幣壹仟元折算壹
日；又故買贓物，處拘役貳拾日，如易科罰金，以新臺幣壹仟元
折算壹日，減為拘役拾日，如易科罰金，以新臺幣壹仟元折算壹
日；又故買贓物，處拘役貳拾日，如易科罰金，以新臺幣壹仟元
折算壹日，減為拘役拾日，如易科罰金，以新臺幣壹仟元折算壹
日；又故買贓物，處拘役貳拾日，如易科罰金，以銀元參佰元即
新臺幣玖佰元折算壹日，減為拘役拾日，如易科罰金，以銀元參
佰元即新臺幣玖佰元折算壹日；應執行拘役伍拾日，如易科罰金
，以銀元參佰元即新臺幣玖佰元折算壹日。緩刑貳年。
    犯罪事實及理由
一、犯罪事實及證據：除加列被告丁○○、己○○及戊○○等三
    人於本院審理時之自白，及搜索扣押筆錄五紙為證據外，其
    餘均引用如附件所示之起訴書所載。
二、本件經檢察官與被告等於審判外達成協商之合意且被告等均
    已認罪，其合意內容為：被告丁○○所犯搬運贓物、竊盜犯
    行，願受科刑範圍為有期徒刑四月、三月，各減為有期徒刑
    二月、一月十五日，應執行有期徒刑三月，得易科罰金；被
    告己○○所犯六次竊盜犯行，願受科刑範圍為各有期徒刑三
    月，各減為有期徒刑一月十五日，應執行有期徒刑八月；被
    告戊○○所犯六次故買贓物犯行，願受科刑範圍為各拘役二
    十日，各減為拘役十日，應執行拘役五十日，得易科罰金，
    緩刑二年之宣告。經查：上開協商合意並無刑事訴訟法第四
    百五十五條之四第一項所列情形，檢察官聲請改依協商程序
    而為判決，本院爰不經言詞辯論，於協商合意範圍內為協商
    判決。
三、依刑事訴訟法第四百五十五條之四第二項、第四百五十五條
    之八、第四百五十五條之十一第二項、第四百五十四條，刑
    法第二條第一項前段、第三百二十條第一項、第三百四十九
    條第二項、第四十七條第一項、（修正前、後）第四十一條
    第一項前段、（修正前）第四十一條第二項、第五十一條第
    五款、第六款、第七十四條第一項第一款，刑法施行法第一
    條之一第一項、第二項前段、第三條之一第三項，罰金罰鍰
    提高標準條例第一條前段、（修正前）第二條，中華民國九
    十六年罪犯減刑條例第二條第一項第三款、第七條，判決如
    主文。
四、本判決除有刑事訴訟法第四百五十五條之四第一項第一款、
    第二款、第四款、第六款、第七款所定情形之一，或違反同
    條第二項規定者外，不得上訴。
五、如有上開得上訴之情形，得自收受判決送達之日起十日內，
    向本院提出上訴書狀，上訴於第二審法院。
六、同案被告甲○○、乙○○部分，另行審結，附予敘明。
中    華    民    國    97    年    4     月    8     日
                  刑事第六庭  法  官  唐敏寶
上為正本係照原本作成
                              書記官  賴玉真
中    華    民    國    97    年    4     月    8     日
附錄犯罪科刑法條
刑法第三百二十條第一項
意圖為自己或第三人不法之所有，而竊取他人之動產者，為竊盜
罪，處五年以下有期徒刑、拘役或五百元以下罰金。
刑法第三百四十九條第二項
搬運、寄藏、故買贓物或為牙保者，處五年以下有期徒刑、拘役
或科或併科一千元以下罰金。


司法院資訊處製作；財團法人民間司法改革基金會備份。
